Config:
  hfst:
    Gen: ../../../src/generator-gt-norm.hfst
    Morph: ../../../src/analyser-gt-norm.hfst
  xerox:
    Gen: ../../../src/generator-gt-norm.xfst
    Morph: ../../../src/analyser-gt-norm.xfst
    App: lookup

Tests:

# todo:
# Proofread the gold standard (below)
# Then: run analyser, then correct. 


  Verb - пэвась: # Verb 'to be dark' /Type 7/ - partial paradigm
     пэвась+V+IV+Ind+Aor+ScSg1: пэбидмʼ
     пэвась+V+IV+Ind+Aor+ScSg2: пэбин
     пэвась+V+IV+Ind+Aor+ScSg3: пэби
     пэвась+V+IV+Ind+Aor+ScDu1: пэбиниʼ
     пэвась+V+IV+Ind+Aor+ScDu2: пэбидиʼ
     пэвась+V+IV+Ind+Aor+ScDu3: пэбихиʼ
     пэвась+V+IV+Ind+Aor+ScPl1: пэбиваˮ
     пэвась+V+IV+Ind+Aor+ScPl2: пэбидаˮ
     пэвась+V+IV+Ind+Aor+ScPl3: пэбиˮ
     пэвась+V+IV+Ind+Prt1+ScSg1: пэбидамзь
     пэвась+V+IV+Ind+Prt1+ScSg2: пэбинась
     пэвась+V+IV+Ind+Prt1+ScSg3: пэбись
     пэвась+V+IV+Ind+Prt1+ScDu1: пэбининзь
     пэвась+V+IV+Ind+Prt1+ScDu2: пэбидинзь
     пэвась+V+IV+Ind+Prt1+ScDu3: пэбихинзь
     пэвась+V+IV+Ind+Prt1+ScPl1: пэбиваць
     пэвась+V+IV+Ind+Prt1+ScPl2: пэбидаць
     пэвась+V+IV+Ind+Prt1+ScPl3: пэбиць
     пэвась+V+IV+Hort+ScSg1: пэвхадмʼ
     пэвась+V+IV+Imprt+ScSg2: пэбюˮ
     пэвась+V+IV+Opt+ScSg3: пэвая
     пэвась+V+IV+Hort+ScDu1: пэвханиʼ
     пэвась+V+IV+Imprt+ScDu2: пэбидиʼ
     пэвась+V+IV+Opt+ScDu3: пэваяхаʼ
     пэвась+V+IV+Hort+ScPl1: пэвхаваˮ
     пэвась+V+IV+Imprt+ScPl2: пэбидаˮ
     пэвась+V+IV+Opt+ScPl3: пэваяˮ
     пэвась+V+IV+Conj+Aor+ScSg1: пэвъидмʼ
     пэвась+V+IV+Conj+Aor+ScSg2: пэвъин
     пэвась+V+IV+Conj+Aor+ScSg3: пэвъи
     пэвась+V+IV+Conj+Aor+ScDu1: пэвъиниʼ
     пэвась+V+IV+Conj+Aor+ScDu2: пэвъидиʼ
     пэвась+V+IV+Conj+Aor+ScDu3: пэвъихиʼ
     пэвась+V+IV+Conj+Aor+ScPl1: пэвъиваˮ
     пэвась+V+IV+Conj+Aor+ScPl2: пэвъидаˮ
     пэвась+V+IV+Conj+Aor+ScPl3: пэвъиˮ
     пэвась+V+IV+Conj+Prt1+ScSg1: пэвъидамзь
     пэвась+V+IV+Conj+Prt1+ScSg2: пэвъинась
     пэвась+V+IV+Conj+Prt1+ScSg3: пэвъись
     пэвась+V+IV+Conj+Prt1+ScDu1: пэвъининзь
     пэвась+V+IV+Conj+Prt1+ScDu2: пэвъидинзь
     пэвась+V+IV+Conj+Prt1+ScDu3: пэвъихинзь
     пэвась+V+IV+Conj+Prt1+ScPl1: пэвъиваць
     пэвась+V+IV+Conj+Prt1+ScPl2: пэвъидаць
     пэвась+V+IV+Conj+Prt1+ScPl3: пэвъиць  
     пэвась+V+IV+Mod/nec+Aor+ScSg1: пэвбцудмʼ
     пэвась+V+IV+Mod/nec+Aor+ScSg2: пэвбцун
     пэвась+V+IV+Mod/nec+Aor+ScSg3: пэвбцу
     пэвась+V+IV+Mod/nec+Aor+ScDu1: пэвбцуниʼ
     пэвась+V+IV+Mod/nec+Aor+ScDu2: пэвбцудиʼ
     пэвась+V+IV+Mod/nec+Aor+ScDu3: пэвбцухуʼ
     пэвась+V+IV+Mod/nec+Aor+ScPl1: пэвбцуваˮ
     пэвась+V+IV+Mod/nec+Aor+ScPl2: пэвбцудаˮ
     пэвась+V+IV+Mod/nec+Aor+ScPl3: пэвбцуˮ
     пэвась+V+IV+Mod/int+Aor+ScSg1: пэвсадмʼ
     пэвась+V+IV+Mod/int+Aor+ScSg2: пэвсан
     пэвась+V+IV+Mod/int+Aor+ScSg3: пэвса
     пэвась+V+IV+Mod/int+Aor+ScDu1: пэвсаниʼ
     пэвась+V+IV+Mod/int+Aor+ScDu2: пэвсадиʼ
     пэвась+V+IV+Mod/int+Aor+ScDu3: пэвсахаʼ
     пэвась+V+IV+Mod/int+Aor+ScPl1: пэвсаваˮ
     пэвась+V+IV+Mod/int+Aor+ScPl2: пэвсадаˮ
     пэвась+V+IV+Mod/int+Aor+ScPl3: пэвсаˮ     
     пэвась+V+IV+Mod/narr+Aor+ScSg1: пэввэдмʼ
     пэвась+V+IV+Mod/narr+Aor+ScSg2: пэввэн
     пэвась+V+IV+Mod/narr+Aor+ScSg3: пэввы
     пэвась+V+IV+Mod/narr+Aor+ScDu1: пэввэниʼ
     пэвась+V+IV+Mod/narr+Aor+ScDu2: пэввэдиʼ
     пэвась+V+IV+Mod/narr+Aor+ScDu3: пэввэхэʼ
     пэвась+V+IV+Mod/narr+Aor+ScPl1: пэввэваˮ
     пэвась+V+IV+Mod/narr+Aor+ScPl2: пэввэдаˮ
     пэвась+V+IV+Mod/narr+Aor+ScPl3: пэввыˮ
     пэвась+V+IV+Mod/narr+Prt1+ScSg1: пэввэдамзь
     пэвась+V+IV+Mod/narr+Prt1+ScSg2: пэввэнась
     пэвась+V+IV+Mod/narr+Prt1+ScSg3: [пэввысь, пэввэсь]
     пэвась+V+IV+Mod/narr+Prt1+ScDu1: пэввэнинзь
     пэвась+V+IV+Mod/narr+Prt1+ScDu2: пэввэдинзь
     пэвась+V+IV+Mod/narr+Prt1+ScDu3: пэввэхэнзь
     пэвась+V+IV+Mod/narr+Prt1+ScPl1: пэввэваць
     пэвась+V+IV+Mod/narr+Prt1+ScPl2: пэввэдаць
     пэвась+V+IV+Mod/narr+Prt1+ScPl3: [пэввыць, пэввэць]
     пэвась+V+IV+Mod/prob+Aor+ScSg1: пэвдакэдмʼ
     пэвась+V+IV+Mod/prob+Aor+ScSg2: пэвдакэн
     пэвась+V+IV+Mod/prob+Aor+ScSg3: пэвдакы
     пэвась+V+IV+Mod/prob+Aor+ScDu1: пэвдакэниʼ
     пэвась+V+IV+Mod/prob+Aor+ScDu2: пэвдакэдиʼ
     пэвась+V+IV+Mod/prob+Aor+ScDu3: пэвдакэхэʼ
     пэвась+V+IV+Mod/prob+Aor+ScPl1: пэвдакэваˮ
     пэвась+V+IV+Mod/prob+Aor+ScPl2: пэвдакэдаˮ
     пэвась+V+IV+Mod/prob+Aor+ScPl3: пэвдакыˮ 
     пэвась+V+IV+Mod/perfprob+ScSg1: пэввэкэдмʼ
     пэвась+V+IV+Mod/perfprob+ScSg2: пэввэкэн
     пэвась+V+IV+Mod/perfprob+ScSg3: пэввэкы
     пэвась+V+IV+Mod/perfprob+ScDu1: пэввэкэниʼ
     пэвась+V+IV+Mod/perfprob+ScDu2: пэввэкэдиʼ
     пэвась+V+IV+Mod/perfprob+ScDu3: пэввэкэхэʼ
     пэвась+V+IV+Mod/perfprob+ScPl1: пэввэкэваˮ
     пэвась+V+IV+Mod/perfprob+ScPl2: пэввэкэдаˮ
     пэвась+V+IV+Mod/perfprob+ScPl3: пэввэкыˮ
     пэвась+V+IV+Mod/obl+Aor+ScSg1: пэвбцакэдмʼ
     пэвась+V+IV+Mod/obl+Aor+ScSg2: пэвбцакэн
     пэвась+V+IV+Mod/obl+Aor+ScSg3: пэвбцакы
     пэвась+V+IV+Mod/obl+Aor+ScDu1: пэвбцакэниʼ
     пэвась+V+IV+Mod/obl+Aor+ScDu2: пэвбцакэдиʼ
     пэвась+V+IV+Mod/obl+Aor+ScDu3: пэвбцакэхэʼ
     пэвась+V+IV+Mod/obl+Aor+ScPl1: пэвбцакэваˮ
     пэвась+V+IV+Mod/obl+Aor+ScPl2: пэвбцакэдаˮ
     пэвась+V+IV+Mod/obl+Aor+ScPl3: пэвбцакыˮ 
     пэвась+V+IV+Mod/sup+ScSg1: пэвванӈгабядмʼ
     пэвась+V+IV+Mod/sup+ScSg2: пэвванӈгабян
     пэвась+V+IV+Mod/sup+ScSg3: пэвванӈгабя
     пэвась+V+IV+Mod/sup+ScDu1: пэвванӈгабяниʼ
     пэвась+V+IV+Mod/sup+ScDu2: пэвванӈгабядиʼ
     пэвась+V+IV+Mod/sup+ScDu3: пэвванӈгабяхаʼ
     пэвась+V+IV+Mod/sup+ScPl1: пэвванӈгабяваˮ
     пэвась+V+IV+Mod/sup+ScPl2: пэвванӈгабядаˮ
     пэвась+V+IV+Mod/sup+ScPl3: пэвванӈгабяˮ
     пэвась+V+IV+Mod/hyp+Aor+ScSg1: пэврахавэдмʼ
     пэвась+V+IV+Mod/hyp+Aor+ScSg2: пэврахавэн
     пэвась+V+IV+Mod/hyp+Aor+ScSg3: пэврахавы
     пэвась+V+IV+Mod/hyp+Aor+ScDu1: пэврахавэниʼ
     пэвась+V+IV+Mod/hyp+Aor+ScDu2: пэврахавэдиʼ
     пэвась+V+IV+Mod/hyp+Aor+ScDu3: пэврахавэхэʼ
     пэвась+V+IV+Mod/hyp+Aor+ScPl1: пэврахавэваˮ
     пэвась+V+IV+Mod/hyp+Aor+ScPl2: пэврахавэдаˮ
     пэвась+V+IV+Mod/hyp+Aor+ScPl3: пэврахавыˮ 
     пэвась+V+IV+Mod/rep+Aor+ScSg1: [пэвавнадмʼ, пэвувнадмʼ]
     пэвась+V+IV+Mod/rep+Aor+ScSg2: [пэвавнан, пэвувнанʼ]
     пэвась+V+IV+Mod/rep+Aor+ScSg3: [пэвавна, пэвувна]
     пэвась+V+IV+Mod/rep+Aor+ScDu1: [пэвавнаниʼ, пэвувнаниʼ]
     пэвась+V+IV+Mod/rep+Aor+ScDu2: [пэвавнадиʼ, пэвувнадиʼ]
     пэвась+V+IV+Mod/rep+Aor+ScDu3: [пэвавнахаʼ, пэвувнахаʼ]
     пэвась+V+IV+Mod/rep+Aor+ScPl1: [пэвавнаваˮ, пэвувнаваˮ]
     пэвась+V+IV+Mod/rep+Aor+ScPl2: [пэвавнадаˮ, пэвувнадаˮ]
     пэвась+V+IV+Mod/rep+Aor+ScPl3: [пэвавнаˮ, пэвувнаˮ]
     пэвась+V+IV+Mod/des+Aor+ScSg1: пэвравадмʼ
     пэвась+V+IV+Mod/des+Aor+ScSg2: пэвраван
     пэвась+V+IV+Mod/des+Aor+ScSg3: пэврава
     пэвась+V+IV+Mod/des+Aor+ScDu1: пэвраваниʼ
     пэвась+V+IV+Mod/des+Aor+ScDu2: пэвравадиʼ
     пэвась+V+IV+Mod/des+Aor+ScDu3: пэвравахэʼ
     пэвась+V+IV+Mod/des+Aor+ScPl1: пэврававаˮ
     пэвась+V+IV+Mod/des+Aor+ScPl2: пэвравадаˮ
     пэвась+V+IV+Mod/des+Aor+ScPl3: пэвраваˮ 
     пэвась+V+IV+InfImprf: пэвва
     пэвась+V+IV+InfPrf: пэвˮма
     пэвась+V+IV+PrcImprf: [пэвда, пэвдя]
     пэвась+V+IV+PrcPrf: пэввы
     пэвась+V+IV+PrcFut: [пэваванда, пэвувнда]
     пэвась+V+IV+PrcNeg: [пэвавдавэй, пэвувдавэй]
     пэвась+V+IV+Ger: [пэва, пэвась]
     пэвась+V+IV+GerFin: пэвванзь
     пэвась+V+IV+ConNeg: пэбюˮ
     пэвась+V+IV+Fut+Ind+Aor+ScSg1: пэвӈгудмʼ
     пэвась+V+IV+Fut+Ind+Aor+ScSg2: пэвӈгун
     пэвась+V+IV+Fut+Ind+Aor+ScSg3: пэвӈгу
     пэвась+V+IV+Fut+Ind+Aor+ScDu1: пэвӈгуниʼ
     пэвась+V+IV+Fut+Ind+Aor+ScDu2: пэвӈгудиʼ
     пэвась+V+IV+Fut+Ind+Aor+ScDu3: пэвӈгухуʼ
     пэвась+V+IV+Fut+Ind+Aor+ScPl1: пэвӈгуваˮ
     пэвась+V+IV+Fut+Ind+Aor+ScPl2: пэвӈгудаˮ
     пэвась+V+IV+Fut+Ind+Aor+ScPl3: пэвӈгуˮ 